Inventaris van het archief van het Nederlandse Gezantschap in Finland te Helsinki, 1946-1952
Nationaal Archief, Den Haag
Ministerie van Buitenlandse Zaken: Gezantschap in Finland te Helsinki
Gezantschap Helsinki
1946-1952
Z21112
0.50 meter; 9 inventarisnummers.
Nationaal Archief, Den Haag
Ministerie van Buitenlandse Zaken / Gezantschap in Finland te Helsinki 1946-1952
Het archief van het Gezantschap in Finland bevat voor de periode 1946-1952 correspondentie met het Ministerie (BuZa) en stukken betreffende de handelsbetrekkingen tussen Nederland en Finland.
Archiefvorming
Geschiedenis van het archiefbeheer
De verwerving van het archief
Het archief is krachtens bepalingen van de Archiefwet overgebracht.
2.05
Aanwijzingen voor de gebruiker
Openbaarheidsbeperkingen
Volledig openbaar.
Materiële beperkingen
Aanvraaginstructie
Openbare archiefstukken kunnen online worden aangevraagd en gereserveerd. U kunt dit ook via de terminals in de studiezaal van het Nationaal Archief doen. Om te kunnen reserveren dient u de volgende stappen te volgen:
U maakt een profiel aan op www.gahetna.nl, en logt vervolgens in
Via de archiefinventaris (alleen de beschrijvingen met rode nummers) selecteert u het gewenste archiefstuk door op de knop 'Reserveren' te klikken
In het volgende scherm geeft u aan op welke dag u het archiefstuk wilt inzien
Indien u zich bevindt in de studiezaal en een tafelnummer heeft ontvangen kunt u dit nummer vermelden. Als u geen tafelnummer heeft kunt u tafelnummer 777 laten staan
Vervolgens bevestigt u uw reservering door deze te versturen.
Verwant materiaal
Beschikbaarheid van kopieën
Beschrijving van de series en archiefbestanddelen
- ALGEMEEN, 01
  - Inhoudsopgave van stukken en dossiers van het gezantschap te Helsinki, 1946-1952.; 885
  - Correspondentie met het ministerie van Buitenlandse Zaken te 's-Gravenhage, 1949-1951.; 886-888; 2 pakken en 1 omslag
    - 1949, 886; omslag
    - 1950-1951, 887
    - 1951, 888
- HANDELSRECHT, 07
  - Stukken betreffende de afgifte van vergunningen voor de in- en uitvoer van goederen, 1946-1951.; 889-890; 2 pakken
    - 1946-1948, 889
    - 1950-1951, 890
  - Correspondentie tussen Nederland en het ministerie van Buitenlandse Zaken van Finland over handelsaangelegenheden, 1946-1952.; 891-893; 3 pakken
    - Franstalige stukken, 1946-1948, 891
    - idem, 1949-1952, 892
    - Engelstalige stukken,1947-1950, 893